# Podsumowanie spotkania

## Czas spotkania
17:50-18:10 (20 min)

## Co się działo na spotkaniu
- pkonsultacja wymagań 

## Obecni:
 - Piotr Makarewicz
 - prowadzący PP

## Sugestie prowadzącego PP:
 - wymagania funkcjonalne są dobrze opisane, wprawdzie nie jest to jeszcze finalna wersja którą możnaby umieścić w tekście pracy, ale jesteśmy na dobrej drodze
 - język dokumentacji i pracy inżynierskiej może być polski lub angielski, ale należy to skonsultować z opiekunem
 - obecnie priorytetem dla nas powinno być stworzenie formatu pliku mapującego i pokazanie przykładów mapowania dla wszystkich datasetów które mamy
 - przy scalaniu grafu docelowego i źródłowego może zamiast miary podobieństwa (pojęcia dość rozmytego) stosować porównanie przez id krawędzi i węzłów. Jeżeli nie ma id, można zastanowaić się nad generacją tego id, np. przez hash
 - na dalszym etapie można zastanowić się np. nad dodaniem kreatora z GUI do pliku mapującego
 - można też psozerzyć kreator o wizualizację kawałka grafu docelowego, aby użytkownik widział, jaki będzie efekt stosowanego przez niego mapowania
 - następne spotkanie za 2 tygodnie
 - zacząć nowy sprint
