## Czas spotkania

16:45-17:15

## Obecni
 - Piotr Makarewicz
 - Gabriel Kępka
 - prowadzący PP

## Co działo się na spotkaniu?
 - dyskusja a temat makiet UI i planu prac nad frontendem

## TODO:
 - rozpisać zadania frontendowe na mniejsze
